臺灣高雄地方法院民事判決
                                    110年度勞簡字第107號
原      告  林志龍  
被      告  高雄市私立惠安居家長照機構

法定代理人  葉育至  
訴訟代理人  邵允亮律師
上列當事人間給付工資等事件，本院民國（下同）111 年2 月16
日言詞辯論終結，判決如下：
    主  文
一、被告應給付原告新台幣（下同）15萬5,000 元及自110 年2
    月11日起至清償日止，按週年利率5 ％計算之利息。
二、被告應提繳9,300 元至原告勞工退休金個人專戶。
三、訴訟費用由被告負擔。
四、本判決第一、二項所命給付得假執行，但被告如以15萬5,00
    0 元、9,300 元預供擔保，得免為假執行。
    事實及理由
一、原告主張：伊自109 年9 月1 日起任職於被告機構擔任人事
    主任，約定工資每月3 萬1,000 元，被告機構於110 年1 月
    29日無預警將其解僱，請求給付工資15萬5,000 元（31,000
    ×5 ＝155,000 ），及補提繳勞工退休金9,300 元（31,000×6
     ％×5 ＝9,300 ）。並聲明：1.被告應給付原告15萬5,000 元
    及自110 年2 月11日起至清償日止，按週年利率5 ％計算之
    利息；2.被告應提繳9,300 元至原告勞工退休金個人專戶。
二、被告抗辯：原告在伊機構擔任志工，兩造間無勞動契約關係
    ，原告所訴無理由。並聲明：1.原告之訴駁回；2.如受不利
    判決，請准供擔保免為假執行。
三、兩造之不爭執事項：
  1.被告機構自109 年10月27日起，為原告投保勞工保險，登記
    之月投保薪資為11,000元。
  2.原告與另2 人一併於110 年10月25日向高雄市政府勞工局申
    請勞資爭議調解，高雄市政府勞工局委託民間團體指派調解
    人，於同年11月5 日召開勞資爭議調解會議，被告機構未出
    席，因而調解不成立。
四、就兩造爭執事項之判斷：
  1.兩造間是否成立勞動契約關係：兩造不爭執於109 年9 月前
    ，原告曾受被告機構負責人夫妻邀請，擔任其他照護機構及
    被告機構之志工（見本院卷第31頁言詞辯論筆錄、第39頁原
    告補充書狀），原告主張其於109 年8 月間，提議被告機構
    應給付薪資並提供帳戶，被告機構負責人夫妻慫恿其成立顧
    問管理公司，雙方共同合作，因其不同意成立顧問管理公司
    ，故被告機構負責人夫妻同意其擔任該機構人事主任，並允
    諾每月給付薪資3 萬1,000 元，惟為被告機構所否認，經查
    ：
  A.兩造不爭執被告機構自109 年10月27日起，為原告投保勞工
    保險，登記之月投保薪資為11,000元（見兩造不爭執事項1.
    ），而國內私下請託協助投保勞工保險之情形雖屬常見，然
    私下請託投保勞工保險，目的除獲得平日保障外，通常不外
    乎希望老年後有退休給付，則投保薪資做起碼應不低於基本
    工資，而被告機構於原告主張兩造成立勞動契約之109 年9
    月後，於緊接之109 年10月27日為原告投保勞工保險之所為
    ，顯難認屬原告請託被告加保勞工保險之情形，則以此加保
    情形，即難逕認兩造間非如原告所主張已成立勞動契約關係
    ，合先敘明。
  B.原告就其主張受僱任職後，從事勞健保作業諮詢、企業健診
    、合約修訂與撰擬、面試新進員工、衛生局釋出之計畫撰擬
    提報、水電維修、提供延緩失能方案使用同意書、協會操作
    諮詢等工作，並在負責人配偶要求下，在負責人配偶母親所
    屬「高雄市銀髮族展望協會」協助「高雄市政府衛生局所辦
    之營養餐食備餐（OT01）計畫」之事實，已提出相關之LINE
    對話截圖，及「高雄市銀髮族展望協會」向高雄市政府衛生
    局領款之收據為證（見本院卷第47至405 頁【LINE對話截圖
    含慫恿成立顧問管理公司部分】），由兩造間之頻繁通聯對
    話及對話內容，實難認兩造間如被告機構所辯僅屬志工關係
    。
  C.綜上，以原告為被告機構大量提供勞務，被告機構為原告投
    保勞工保險，及兩造不爭執原告與另2 人一併於110 年10月
    25日向高雄市政府勞工局申請勞資爭議調解，高雄市政府勞
    工局委託民間團體指派調解人，於同年11月5 日召開勞資爭
    議調解會議，被告機構竟未出席，因而調解不成立（見兩造
    不爭執事項2.）之情形，顯見被告機構之勞資爭議非僅只原
    告，且被告機構並未正面應對勞資爭議調解程序之進行，由
    上開全案各情，本院認兩造間確實有成立勞動契約關係，被
    告機構辯稱僅屬志工關係，尚難認與事實相符。
  2.原告得否請求工資、補提繳勞工退休金及其金額：
  A.被告機構僅辯稱兩造間為志工關係，並未爭執原告依勞動契
    約提供勞務時間為109 年9 月1 日起至於110 年1 月29日，
    加計依勞動基準法第16條規定之雇主終止勞動契約應有之預
    告期間，則堪認原告主張得請求5 個月工資，合於情、理、
    法，應屬於法有據。
  B.雇主應置備勞工名卡，登記勞工之姓名、性別、出生年月日
    、本籍、教育程度、住址、身分證統一號碼、到職年月日、
    工資、勞工保險投保日期、獎懲、傷病及其他必要事項；前
    項勞工名卡，應保管至勞工離職後5 年；勞工請求之事件，
    雇主就其依法令應備置之文書，有提出之義務，勞動基準法
    第7 條、勞動事件法第35條分別定有明文。如上所述，兩造
    間成立勞動契約關係，而被告機構未提出勞工名卡或其他相
    類之文書資料，以證明兩造約定之原告每月工資金額，且核
    原告主張之約定金額每月3 萬1,000 元，無違目前社會行情
    ，則當堪採信，從而原告可請求之每月工資為3 萬1,000 元
    ，應可認定。故原告主張可請求給付工資15萬5,000 元（31
    ,000×5 ＝155,000 ），及補提繳勞工退休金9,300 元（31,0
    00×6 ％×5 ＝9,300 ），堪認均無不合。
五、綜上所述，兩造間成立勞動契約關係，原告訴請被告機構給
    付工資15萬5,000 元及自最後工作日翌月11日（通常發薪日
    翌日），即110 年2 月11日起至清償日止，按週年利率5 ％
    計算之法定遲延利息，及補提繳勞工退休金9,300 元，於法
    有據，應予准許。另本件屬勞工給付請求所為之雇主敗訴判
    決，依勞動事件法第44條第1 項規定，應依職權宣告假執行
    ，並酌定相當之擔保金額，依同條第2 項規定，同時宣告被
    告機構得供擔保免為假執行（被告供擔保假執行之聲請，應
    認僅屬就法院應依職權供擔保免假執行宣告之提醒）。再者
    ，本件事證已臻明確，兩造其餘攻擊防禦方法及所舉證據，
    經審酌認與判決結果不生影響，爰不逐一論列，併此敘明。
六、據上論結，本件原告之訴為有理由，判決如主文。
中　　華　　民　　國　111 　　年　　3 　　月　　9 　　日
                      勞動法庭  法　官　鄭峻明
以上正本係照原本作成。
如對本判決上訴，須於判決送達後20日內向本院提出上訴狀。如
委任律師提起上訴者，應一併繳納上訴審裁判費。
中　　華　　民　　國　111 　　年　　3 　　月　　9 　　日
                                書記官　洪光耀